【裁判字號】    95,訴,1185
【裁判日期】    950530
【裁判案由】    毒品危害防制條例
【裁判全文】
臺灣板橋地方法院刑事判決              95年度訴字第1185號
公  訴  人  臺灣板橋地方法院檢察署檢察官
被      告  甲○○
                    （另案在台灣台北監獄台北分監執行中）
上列被告因違反毒品危害防制條例案件，經檢察官提起公訴（九
十五年度毒偵字第二七六四、二八四七號），本院合議庭裁定依
簡式審判程序審理，判決如下：
    主  文
甲○○施用第一級毒品，累犯，處有期徒刑壹年貳月。
    事  實
一、甲○○前於民國八十一年間因違反肅清煙毒條例案件，經台
    灣高等法院八十一年度上訴字第五一０七號判決，判處有期
    徒刑七月確定，於八十二年十二月二十五日執行完畢。嗣於
    八十三年間，因違反麻醉藥品管理條例案件，經本院於八十
    三年九月二十一日以八十三年度易字第五０二八號判決，判
    處拘役三十日，如易科罰金，以三百元折算一日確定，於八
    十三年十二月五日易科罰金執行完畢。又於八十六年間，因
    違反麻醉藥品管理條例、竊盜案件，經本院於八十六年九月
    九日以八十六年度訴字第一五七七號判決，分別判處有期徒
    刑五月、拘役五十日，於八十七年五月八日縮刑期滿執行完
    畢（以上不構成累犯）。復於八十九年間，因犯竊盜罪，經
    台灣高等法院於九十年七月二十四日以九十年度上易字第一
    二九一號判決，判處有期徒刑六月，如易科罰金，以三百元
    折算一日確定。復於八十九年間，因違反毒品危害防制條例
    案件，經本院於九十年一月十一日以八十九年度訴字第二０
    六二號判決，判處有期徒刑十月確定，以上二案經裁定合併
    執行有期徒刑一年二月。再於九十一年間，因違反毒品危害
    防制條例案件，經本院於九十一年六月十二日以九十一年度
    訴字第八九七號判決，判處有期徒刑一年確定，經與前案（
    一年二月部分）接續執行，於九十四年一月十九日縮短刑期
    假釋出監。嗣經撤銷假釋，應執行殘刑二月十四日，於九十
    四年九月十日縮刑期滿執行完畢（以上構成累犯）。復於九
    十四年間，因違反毒品危害防制條例案件，經本院於九十四
    年八月五日以九十四年度訴字第一０七四號判決，判處有期
    徒刑一年二月確定（尚未執行完畢，於本案不構成累犯）。
    其間，甲○○因施用毒品，經本院以八十七年度毒聲字第一
    五六五號裁定送觀察、勒戒後，認有繼續施用毒品傾向，由
    本院以八十七年度毒聲字第二０四０號裁定令入戒治處所強
    制戒治一年，於八十九年四月二十日執行完畢，同年月二十
    一日出所，臺灣板橋地方法院檢察署檢察官並據此於八十九
    年八月二十九日以八十九年度戒毒偵字第五七０號為不起訴
    處分確定。其復因施用毒品，經本院以八十九年度毒聲字第
    五八五七號裁定令入戒治處所強制戒治一年，於九十年八月
    二十七日停止戒治出所，於九十年十月四日執行完畢；再因
    施用毒品案件，經本院於九十一年三月二十五日以九十一年
    度毒聲字第一０二七號裁定令入戒治處所強制戒治，嗣於九
    十二年三月二十四日執行完畢，同年月二十五日出所。甲○
    ○猶不知悔改，基於施用第一級毒品海洛因之犯意，於九十
    五年一月十八日上午某時許，在台北縣鶯歌鎮○○路附近之
    車輛內，以將毒品海洛因摻入香煙抽吸之方式，施用第一級
    毒品海洛因。嗣因甲○○另案為台灣板橋地方法院檢察署通
    緝，經警於九十五年一月十八日下午一時許，在台北縣鶯歌
    鎮○○路二二六巷二十號前為警緝獲，嗣經警二次採集尿液
    送驗結果，均呈嗎啡陽性反應，始查悉上情。
二、案經臺北縣政府警察局三峽分局報請臺灣板橋地方法院檢察
    署檢察官偵查起訴。
    理  由
一、按除被告所犯為死刑、無期徒刑、最輕本刑為三年以上有期
    徒刑之罪或高等法院管轄第一審案件者外，於第一次審判期
    日前之準備程序進行中，被告先就被訴事實為有罪之陳述時
    ，審判長得告知被告簡式審判程序之旨，並聽取當事人、代
    理人、辯護人及輔佐人之意見後，裁定進行簡式審判程序，
    刑事訴訟法第二百七十三條之一第一項定有明文。經核本件
    被告甲○○所犯係死刑、無期徒刑、最輕本刑為三年以上有
    期徒刑以外之罪，其於準備程序中就被訴事實為有罪之陳述
    ，經法官告知簡式審判程序之旨，並聽取公訴人、被告之意
    見後，本院爰依首揭規定，合議裁定由受命法官獨任進行簡
    式審判程序，合先敘明。
二、上揭施用第一級毒品海洛因之事實，業據被告甲○○先後警
    詢、檢察官偵訊及本院審理時坦承不諱。又被告於前開時、
    地經警查獲時所採集之尿液，經送請臺灣檢驗科技股份有限
    公司以酵素免疫分析法（EIA）初 步檢驗，再以氣相層析質
    譜儀（GC／MS）確認結果，確呈鴉片類之嗎啡陽性反應，有
    該公司於九十五年二月十日出具之濫用藥物檢驗報告二件（
    尿液檢體編號分別為00000000、00000000
    號）附卷可稽。再參以海洛因於人體內會代謝成嗎啡，因此
    涉嫌海洛因之施用者係檢驗其尿液中之鴉片類之嗎啡陽性反
    應等情，為本院職務上已知之事實，被告亦自承其係施用海
    洛因，足見被告於上述時地所施用者確為海洛因無訛。從而
    ，被告前開自白，應認與事實相符。又查，被告甲○○因施
    用毒品，經本院以八十七年度毒聲字第一五六五號裁定送觀
    察、勒戒後，認有繼續施用毒品傾向，由本院以八十七年度
    毒聲字第二０四０號裁定令入戒治處所強制戒治一年，於八
    十九年四月二十日執行完畢，同年月二十一日出所，臺灣板
    橋地方法院檢察署檢察官並據此於八十九年八月二十九日以
    八十九年度戒毒偵字第五七０號為不起訴處分確定。其復因
    施用毒品，經本院以八十九年度毒聲字第五八五七號裁定令
    入戒治處所強制戒治一年，於九十年八月二十七日停止戒治
    出所，於九十年十月四日執行完畢；再因施用毒品案件，經
    本院於九十一年三月二十五日以九十一年度毒聲字第一０二
    七號裁定令入戒治處所強制戒治，九十二年三月二十四日執
    行完畢，同年月二十五日出所之事實，有臺灣高等法院被告
    前案紀錄表一件在卷可稽。從而，本件事證明確，被告於強
    制戒治執行完畢釋放後五年內，再犯施用第一級毒品海洛因
    之犯行，堪以認定，應依法論科。
三、查海洛因依其成癮性、濫用性及對社會危害性之程度，已為
    毒品危害防制條例第二條第二項第一款列為第一級毒品。核
    被告甲○○施用第一級毒品之犯行，所為核係犯毒品危害防
    制條例第十條第一項施用第一級毒品罪。又被告非法持有第
    一級毒品之低度行為，已為其施用第一級毒品之高度行為所
    吸收，不另論罪。另被告於八十九年間，因犯竊盜罪，經台
    灣高等法院於九十年七月二十四日以九十年度上易字第一二
    九一號判決，判處有期徒刑六月確定；於八十九年間，因違
    反毒品危害防制條例案件，經本院於九十年一月十一日以八
    十九年度訴字第二０六二號判決，判處有期徒刑十月確定，
    以上二案經裁定應執行有期徒刑一年二月。再於九十一年間
    ，因違反毒品危害防制條例案件，經本院於九十一年六月十
    二日以九十一年度訴字第八九七號判決，判處有期徒刑一年
    確定，經與前案（一年二月部分）接續執行，於九十四年一
    月十九日縮短刑期假釋出監。嗣經撤銷假釋，應執行殘刑二
    月十四日，於九十四年九月十日縮刑期滿執行完畢，有臺灣
    高等法院被告前案紀錄表一件在卷可參，是被告於有期徒刑
    執行完畢後五年內，再犯有期徒刑以上刑之本罪，為累犯，
    應依法加重其刑。爰審酌被告有如上所述之前科紀錄，素行
    不佳，犯罪之動機、目的、手段及曾因施用毒品經三次強制
    戒治後，仍未能戒斷其施用毒品之惡習，再犯本件施用毒品
    犯行，其惡性非輕，惟因施用毒品均僅係戕害其自己身心並
    無加害他人，再衡量其施用毒品時間之長短等一切情狀，量
    處如主文所示之刑，以示懲儆。
據上論斷，應依刑事訴訟法第二百七十三條之一第一項、第二百
九十九條第一項前段，毒品危害防制條例第十條第一項，刑法第
十一條前段、第四十七條，判決如主文。
本案經檢察官曾文鐘到庭執行職務。
中    華    民    國    95    年    5     月    30    日
                  刑事第十庭  法  官  侯  志  融
右正本證明與原本無異。
如不服本判決，應於判決送達後十日內向本院提出上訴狀 (應附
繕本)， 上訴於臺灣高等法院。
                              書記官  張  玉  如
中    華    民    國    95    年    5     月    30    日
附錄本案論罪科刑法條全文：
毒品危害防制條例第十條：
施用第一級毒品者，處六月以上五年以下有期徒刑。
施用第二級毒品者，處三年以下有期徒刑。


司法院資訊處製作；財團法人民間司法改革基金會備份。
